【裁判字號】    97,審消債更,786
【裁判日期】    970612
【裁判案由】    聲請更生程序
【裁判全文】
臺灣高雄地方法院民事裁定         97年度審消債更字第786號
聲  請  人  甲○○
上列當事人聲請消費者債務清理事件，本院裁定如下：
    主  文
聲請人應於本裁定送達後十五日內，補提如附表所示財產收入狀
況之證明文件影本到院。
    理  由
一、按債務人對於金融機構因消費借貸、自用住宅借款、信用卡
    或現金卡契約而負債務，在聲請更生清算前，應提出債權人
    清冊，以書面向最大債權金融機構請求協商債務清償方案，
    並表明共同協商之意旨。自債務人提出協商請求之翌日起逾
    30日不開始協商，或自開始協商之翌日起逾90日協商不成立
    ，債務人得逕向法院聲請更生或清算，消費者債務清理條例
    第151 條第1 項、第153 條訂有明文。又聲請更生或清算不
    合程式、不備其他要件或拒絕提出關係文件者，法院應以裁
    定駁回之，但其情形可以補正者，法院應定期間先命補正，
    復為同條例第8 條、第46條所明定。
二、經查本件債務人向本院聲請更生，雖主張：其於消費者債務
    清理條例施行後，曾以書面向最大債權金融機構請求協商債
    務清償方案，並表明共同協商之意旨，自債務人提出協商請
    求之翌日起逾30日不開始協商，或自開始協商之翌日起逾90
    日協商不成立，故而聲請更生等語，然聲請人未提出其如主
    文所示財產收入狀況等證明文件影本到院，爰定期命補正，
    如已遺失，則請向相關單位申請補發，逾期未補正，則駁回
    其聲請，特此裁定。
中    華    民    國    97    年    6     月    12    日
              民事第四庭    法      官   黃國川
上為正本係照原本作成
本件不得抗告
中    華    民    國    97    年    6     月    12    日
                            書  記  官   王芷鈴
附表：
1.提出依依照中華民國銀行公會會員辦理消費者金融案件無擔保
  債務協商機制與全體金融機構之債權人達成還款協議後，依該
  協議書還款之證明文件影本（如存摺封面及內頁、匯款或轉帳
  證明等），併釋明毀諾之原因及提出相關證明文件。
2.聲請人97年收入證明（如提出存摺影本，需檢附存摺封面及存
  摺內頁，內頁並應標示薪資部分）。
3.聲請人申請前5 年內勞保、公保或2 年內全民健保之投保資料
  （包括投保單位及投保金額）。
4.提出每月實際支出扶養費高聖閔4914元證明文件影本及配偶最
  近兩年國稅局財產歸屬及所得資料清單。
5.月實際支出生活費9829元、清償房貸6935元、第一銀行信用卡
  債務共計200000元等費用證明資料影本。
7.請提出地號為高雄縣鳳山市○○段1786號土地謄本、門牌號碼
  為高雄縣鳳山市○○街113 號3 樓之2 建物登記謄本或房屋稅
  單資料影本。
8.請提出汽車車號YL-3918號行照影本。


司法院資訊處製作；財團法人民間司法改革基金會備份。
